【裁判字號】    98,交聲,1818
【裁判日期】    980824
【裁判案由】    聲明異議
【裁判全文】
臺灣高雄地方法院交通事件裁定        98年度交聲字第1818號
原處分機關  交通部公路總局高雄區監理所
異  議  人
即 受 處人  甲○○
上列受處分人因違反道路交通管理處罰條例案件，對於交通部公
路總局高雄區監理所民國98年6 月12日所為之處分（原處分：高
監營裁字第裁80-B00000000號）聲明異議，本院裁定如下：
    主  文
異議駁回。
    理  由
一、異議意旨略以：異議人即受處分人甲○○於民國98年4 月7
    日上午9 時45分將車號QDA-202 號機車停放於高雄市○○○
    路上畫有機車停車格旁，遭警以未依規定停放於機車停車格
    位內為由舉發，並經原處分機關依道路交通管理處罰條例第
    56條第1 項第9 款裁處罰鍰新臺幣（下同）600 元，惟查停
    車處雖未在停車格內，然與該處禁止臨時停車之標線即紅線
    ，尚有約1 公尺之距離，顯係主管機關畫設標線時之疏失所
    致，自不能歸責於人民，上開處分顯有違誤，爰提起本件聲
    明異議等語。
二、按汽車駕駛人停車時，停車時間、位置、方式、車種不依規
    定者，處600 元以上1200元以下罰鍰；為維護道路交通安全
    與暢通，公路或警察機關於必要時，得發布命令，指定某線
    道路或某線道路區段禁止停車及臨時停車，道路交通管理處
    罰條例第56條第1 項第9 款、第5 條第1 款分別定有明文。
    又主管機關依道路交通管理處罰條例第92條第1 項規定之授
    權所訂定之道路交通安全規則，其中第112 條第1 項第15款
    規定：「停車時間、位置、方式及車種，如公路主管機關、
    市區道路主管機關或警察機關有特別規定時，應依其規定」
    ，而高雄市政府於78年11月16日以高市府警交字第63791 號
    函所公告之高雄市整理機器腳踏車慢車攤架停放秩序實施要
    點（下稱機車停放要點），核其性質，應屬前揭道路交通安
    全規則第112 條第1 項第15款所謂「停車時間、位置、方式
    及車種」之補充及特別規定。準此，如機車駕駛人停放機車
    之時間、位置、方式、車種，違反上開機車停放要點之規定
    ，即屬違反道交條例第56條第1 項第9 款之規定。次按機器
    腳踏車、腳踏車之停車，在設有騎樓地之路段，應在騎樓地
    內停放，並以一列為限；道路沿線無騎樓地，但已設置2.5
    公尺以上人行道者，得沿人行道外緣停放，並以一列為限；
    道路沿線無騎樓，又未設人行道，但無禁止停車之規定者，
    得視交通狀況橫向或順向停放，力求整齊劃一，以不妨害交
    通，不影響觀瞻為度，6 公尺以下之巷道以順向停放為限，
    但至少應保留3 公尺之通道，機車停放要點第2 條第1 款前
    段、第2 款前段、第3 款亦訂有明文。且按車輛停放線，用
    以指示車輛駕駛人停放車輛之位置與範圍，道路交通標誌標
    線號誌設置規則第190 條第1 項另有明文。
三、經查，異議人所有上開機車，於前揭時地停放，經警拍照採
    證後，逕予製單舉發等情，為異議人所不爭執，並有高雄市
    政府警察局舉發違反道路交通管理事件通知單、採證照片4
    幀附卷可稽（本院卷第12至13頁）。又該處係有騎樓，且於
    路面設有道路交通標誌標線號誌設置規則第190 條第4 項圖
    七所示之機器腳踏車停放線（本院卷第18頁），依上開說明
    ，異議人自應依車輛停放線之指示將機車停放於停放線範圍
    內或將機車依序停放於騎樓下，始符上開條例、設置規則及
    機車停放要點等規定，異議人既將機車停放於機器腳踏車停
    放線範圍之外，自屬違反道路交通管理處罰條例第56條第1
    項第9 款之規定甚明。異議人雖以前揭情詞置辯，惟異議人
    係將機車停放於緊臨機器腳踏車停放線範圍旁，其於停車時
    自得明確辨識該處設有機器腳踏車停放線及其範圍，自無異
    議人所稱之「主管機關畫設標線時之疏失」，所辯顯無足採
    。
四、綜上所述，本件異議人所有之上開機車確有未依規定停車之
    違規行為。原處分機關據此，依道路交通管理處罰條例第56
    條第1 項第9 款規定，裁處異議人罰鍰600 元，即無違誤。
    異議人猶執前詞，指摘原處分不當，為無理由，應予駁回。
據上論斷，應依道路交通案件處理法第19條，裁定如主文。
中    華    民    國    98    年    8     月    24    日
                  交通法庭  法  官  施介元
以上正本證明與原本無異。
如不服本裁定，應於收受送達後5 日內向本院提出抗告狀。
中    華    民    國    98    年    8     月    24    日
                            書記官  葉玉芬


司法院資訊處製作；財團法人民間司法改革基金會備份。
